臺灣臺南地方法院刑事判決
111年度交易字第468號
聲  請  人  臺灣臺南地方檢察署檢察官
被      告  許雅琪


上列被告因過失傷害案件，經檢察官聲請簡易判決處刑（111年
度調偵字第518號），本院認不宜以簡易判決處刑，改依通常程
序審理，判決如下：
    主  文
本件公訴不受理。
    理  由
一、公訴意旨詳如聲請簡易判決處刑書（如附件）所載。
二、按告訴乃論之罪，告訴人於第一審辯論終結前，得撤回其告
    訴；告訴乃論之罪，其告訴經撤回者，應諭知不受理之判決
    ；不受理之判決，得不經言詞辯論為之，刑事訴訟法第238
    條第1項、第303條第3款及第307條分別定有明文。又檢察官
    聲請簡易判決處刑之案件，法院於審理後，認應為無罪、免
    訴、不受理或管轄錯誤判決之諭知者，應適用通常程序審判
    之，刑事訴訟法第451條之1第4項但書第3款、第452條亦有
    明文。
三、查本件告訴人蘇子鴻告訴被告許雅琪過失傷害案件，公訴意
    旨認被告係觸犯刑法第284條前段之過失傷害罪嫌，依同法
    第287條前段之規定，須告訴乃論。茲據告訴人具狀撤回告
    訴，有撤回告訴狀附卷可稽，依照首開說明，本件爰不經言
    詞辯論，逕為諭知不受理之判決。
據上論斷，應依刑事訴訟法第284條之1、第452條、第303條第3 
款、第307條，判決如主文。
中　　華　　民　　國　　111 　年　　4 　　月　　26　　日
　　　　　　　　　刑事第十六庭  法　官　鄭雅文
以上正本證明與原本無異。
如不服本判決應於判決送達後20日內向本院提出上訴書狀，並應
敘述具體理由；其未敘述上訴理由者，應於上訴期間屆滿後20日
內向本院補提理由書（均須按他造當事人之人數附繕本）「切勿
逕送上級法院」。告訴人或被害人如對於本判決不服者，應具備
理由請求檢察官上訴，其上訴期間之計算係以檢察官收受判決正
本之日期為準。
  　　　　　　　　　　　　　　　書記官　鄭佩玉
中　　華　　民　　國　　111 　年　　4 　　月　　26　　日

附件：
臺灣臺南地方檢察署檢察官聲請簡易判決處刑書　
                                    111年度調偵字第518號
　　被　　　告　許雅琪　女　29歲（民國00年0月0日生）　　　　　　　　　　　　住臺南市○○區○○里○○0000號　　　　　　　　　　　國民身分證統一編號：Z000000000號
上列被告因過失傷害案件，業經偵查終結，認為宜以簡易判決處
刑，茲將犯罪事實及證據並所犯法條分敘如下：
　　　　犯罪事實
一、許雅琪於民國110年3月31日1時10分許，駕駛車牌號碼00-00
    00號自小客車，沿臺南市○○區○○里○○00○0號前未命名道路由
    西往東方向行駛，行經臺南市○○區○○里○○00○0號前之交岔路
    口時，原應注意汽車行至無號誌路口，應減速慢行，作隨時
    停車之準備；汽車行駛時，駕駛人應注意車前狀況，並隨時
    採取必要之安全措施，而依當時天候晴、夜間有照明、路面
    乾燥、無缺陷、無障礙物、視距良好之情狀，客觀上並無不
    能注意之情形，竟疏未注意及此，貿然駛入該路口，適蘇子
    鴻騎乘車牌號碼000-000號普通重型機車，沿臺南市○○區○○
    里○○00○0號旁未命名道路由北往南方向行駛至此，亦疏未注
    意行至無號誌路口，左方車應暫停讓右方車先行，雙方因而
    發生碰撞，致蘇子鴻受有右側鎖骨骨折之傷害。
二、案經蘇子鴻訴由臺南市政府警察局佳里分局報告偵辦。
　　　　證據並所犯法條
一、訊據被告許雅琪固供認有於上揭時、地，與告訴人蘇子鴻發
    生交通事故之事實，惟矢口否認有何過失傷害犯行，辯稱：
    我有注意，但沒有看到對方的機車云云。經查，惟上揭犯罪
    事實，業據告訴人蘇子鴻指訴綦詳，復有道路交通事故現場
    圖、道路交通事故調查報告表（一）（二）、奇美醫療財團
    法人佳里奇美醫院診斷證明書、現場暨車損照片等在卷可稽
    。按「行經設有彎道、坡路、狹路、狹橋、隧道、學校、醫
    院標誌之路段、道路施工路段、泥濘或積水道路、無號誌之
    交岔路口及其他人車擁擠處所，或因雨霧致視線不清或道路
    發生臨時障礙，均應減速慢行，作隨時停車之準備。」、「
    汽車行駛時，駕駛人應注意車前狀況及兩車並行之間隔，並
    隨時採取必要之安全措施。」道路交通安全規則第93條第1
    項第2款、第94條第3項分別定有明文，被告駕車自應注意上
    述道路交通安全規定。又依卷附道路交通事故調查報告表所
    載，當時客觀上並無不能注意之情事，被告竟疏未注意及此
    ，以致肇事，致告訴人受傷，被告應有過失，且本件交通事
    故，經送臺南市車輛行車事故鑑定會鑑定結果，亦同此意見
    ，此有該會函文及鑑定意見書（111年1月11日南市交鑑字第
    1110095773號、南鑑0000000案）在卷可參。再告訴人確因
    本件車禍而受傷，則被告之過失行為與告訴人之傷害結果間
    ，自具有相當因果關係。被告所辯，顯係事後卸責之詞，自
    不足採。本件事證明確，被告犯嫌堪予認定。
二、核被告所為，係犯刑法第284條前段之過失傷害罪嫌。被告
    於肇事後，於警員前往現場處理時，當場承認為肇事人，有
    臺南市政府警察局佳里分局交通分隊道路交通事故肇事人自
    首情形紀錄表1紙附卷可稽，合於刑法自首之要件，請依刑
    法第62條規定得減輕其刑。
三、依刑事訴訟法第451條第1項聲請逕以簡易判決處刑。
　　此　　致
臺灣臺南地方法院
中　　華　　民　　國　 111　　年　　3 　　月　　17　　日
　　　　　　　　　　　　　　　檢察官  蘇榮照
本件證明與原本無異
中　　華　　民　　國　 111　　年　　3 　　月　　30　　日
                              書記官  鍾明智
所犯法條：中華民國刑法第284條
因過失傷害人者，處 1 年以下有期徒刑、拘役或 10 萬元以下
罰金；致重傷者，處 3 年以下有期徒刑、拘役或 30 萬元以下
罰金。
附記事項：本件係依刑事訴訟法簡易程序辦理，法院簡易庭得不
傳喚被告、輔佐人、告訴人、告發人等出庭即以簡易判決處刑；
被告、被害人、告訴人等對告訴乃論案件如已達成民事和解而要
撤回告訴或對非告訴乃論案件認有受傳喚到庭陳述意見之必要時
，請即另以書狀向簡易法庭陳述或請求傳訊。